臺灣高雄地方法院刑事判決　　　　　 99年度交簡上字第319號
上　訴　人　臺灣高雄地方法院檢察署檢察官
上　訴　人
即　被　告　吳佳玲
上列上訴人因過失傷害案件，不服本院高雄簡易庭中華民國99年
11月29日99年度審交簡字第3681號第一審刑事簡易判決（起訴案
號：臺灣高雄地方法院檢察署99年度調偵字第1285號），提起上
訴，本院管轄之第二審合議庭判決如下：
    主  文
上訴駁回。
    事  實
一、吳佳玲於民國98年12月4 日20時50分許，駕駛車牌號碼ZL-8
    945 號自用小客車沿高雄市前鎮區○○○路快車道由北往南
    方向行駛，行經中華五路與時代大道交岔路口時，本應注意
    汽車行駛至交岔路口，轉彎車應讓直行車先行，而依當時天
    候為晴，夜間有照明，視距良好，路面鋪裝柏油、乾燥、無
    缺陷，亦無障礙物，並無不能注意之情形，竟疏未注意讓中
    華五路北向慢車道之直行車輛先行，即貿然左轉時代大道，
    適同一時、地，蔡雅琴騎乘車牌號碼GF6-010 號重型機車後
    載葉丹鴻沿中華五路慢車道由南往北方向直行通過該路口，
    閃避不及，上開自用小客車之右前車頭因而撞及上揭機車之
    左側車身，造成蔡雅琴人、車倒地，受有左肩挫傷扭傷、左
    膝擦傷、多處擦挫傷等傷害及左肩旋轉肌重度破裂之重傷害
    （葉丹鴻亦因此倒地受傷，惟該部分未據告訴）。吳佳玲於
    肇事後，在未被有偵查犯罪職權之公務員發覺前，主動向前
    來現場處理之警員坦承其為上揭交通事故肇事之人而自首犯
    罪。
二、案經蔡雅琴訴請臺灣高雄地方法院檢察署檢察官偵查起訴。
    理  由
一、證據能力部分：
    按被告以外之人於審判外之言詞或書面陳述，除法律有規定
    者外，不得作為證據。被告以外之人於審判外之陳述，雖不
    符刑事訴訟法第159 條之1 至同條之4 之規定，而經當事人
    於審判程序同意作為證據，法院審酌該言詞陳述或書面陳述
    作成時之情況，認為適當者，亦得為證據。當事人、代理人
    或辯護人於法院調查證據時，知有刑事訴訟法第159 條第1
    項不得為證據之情形，而未於言詞辯論終結前聲明異議者，
    視為有前項之同意，刑事訴訟法第159 條第1 項、第159 條
    之5 分別定有明文。查本判決所引用之各項據以認定事實之
    傳聞證據，上訴人即被告吳佳玲及公訴人於本院言詞辯論終
    結前，均不爭執而未曾聲明異議，本院審酌該等言詞及書面
    陳述作成時之情況，並無出於任意性或不正取供，或違法或
    不當情事，且客觀上亦無不可信之情況，堪認為適當，揆諸
    前開說明，依法均有證據能力，合先敘明。
二、上揭犯罪事實，業據上訴人即被告（下稱被告）吳佳玲於偵
    查及本院審理中坦承不諱（偵卷一第37至38頁，本院卷一第
    20頁背面，本院卷三第53頁、第67頁背面），核與證人即告
    訴人蔡雅琴於偵查中證述之情節相符（偵卷一第36至38頁、
    第13至16頁），復有蔡雅琴之阮綜合醫療社團法人阮綜合醫
    院診斷證明書、小港醫院診斷證明書、身心障礙手冊正反面
    影本、高雄市立小港醫院99年7 月14日高醫港秘字第099000
    1144號函暨病況說明、高雄市立小港醫院100 年1 月15日高
    醫港秘字第1000000080號函暨復健治療後病況說明、車牌號
    碼ZL-8 945號自用小客車之車籍資料查詢結果、道路交通事
    故現場圖、高雄市政府警察局交通大隊事故分析研判表影本
    、道路交通事故調查報告表（一）（二）、高雄市政府警察
    局交通大隊交通事故談話紀錄表（被告、蔡雅琴）各1 份及
    道路交通事故現場照片20張附卷可稽（偵卷一第8 至10頁、
    第15至19頁、第23至32頁，偵卷二第9 至10頁，本院卷三第
    37至38頁），足認被告前開任意性自白與事實相符，本件事
    證明確，被告犯行堪以認定，應依法論科。
三、核被告吳佳玲所為，係犯刑法第284 條第1 項後段之過失傷
    害致人重傷罪。又被告於肇事後，於尚未被有偵查權限之該
    管機關發覺其姓名及犯罪事實前，經警到場處理時，當場承
    認其為肇事人而接受裁判，有高雄市○○○○○道路交通事
    故肇事人自首情形紀錄表1 件附卷可稽（偵卷第20頁），符
    合自首要件，應依刑法第62條前段規定減輕其刑。原審以被
    告前開犯行之事證明確及自白之事實，論以刑法第284 條第
    1 項後段之過失傷害致人重傷罪，並審酌被告無犯罪前科，
    素行尚稱良好，有臺灣高等法院被告前案紀錄表1 份在卷可
    佐，惟其駕車時疏未按諸道路法規禮讓直行車先行，致撞擊
    告訴人蔡雅琴之機車，告訴人因此受有如犯罪事實欄所載之
    傷害，其所為誠屬可議，然念及被告犯後坦承犯行，態度尚
    可，及其犯罪之情節、所造成之損害、至今迄未與被害人達
    成和解，及告訴人於本案所受傷勢等一切具體情狀，量處有
    期徒刑伍月，併諭知以新臺幣1 千元折算1 日之易科罰金折
    算標準。本院核其認事用法，均無不合，量刑亦屬允當。被
    告上訴意旨，以原判決量刑過重，指摘原判決不當，為無理
    由；檢察官循告訴人之請求，以量刑過輕，暨被告迄今仍未
    與告訴人達成和解為由，提起本件上訴，指摘原判決不當，
    亦無理由，均應予以駁回。
據上論斷，依刑事訴訟法第455 條之1 第1 項、第3 項、第368
條、第364 條，判決如主文。
本案經檢察官李宜穎到庭執行職務。
中    華    民    國   100    年    4     月    12    日
                  刑事第七庭  審判長法  官  陳  箐
                                    法  官  洪培睿
                                    法  官  廖華君
以上正本證明與原本無異。
不得上訴。
中    華    民    國   100    年    4     月    13    日
                                    書記官  許珈綺